臺灣高等法院臺南分院刑事判決
111年度上訴字第65號
上  訴  人  
即  被  告  蔡佳富
選任辯護人  鄭婷婷律師(法律扶助)
上  訴  人  
即  被  告  李柏廷
選任辯護人  劉韋宏律師(法律扶助)
上列上訴人因違反毒品危害防制條例等案件，不服臺灣臺南地方
法院110年度訴字第319號中華民國110年10月28日第一審判決（
起訴案號：臺灣臺南地方檢察署110年度偵字第3130號、第4059
號、第5686號、第5687號），提起上訴，本院判決如下：
    主  文
①原判決關於李柏廷罪刑部分撤銷。
②李柏廷共同運輸第二級毒品，處有期徒刑貳年貳月。
③其他上訴駁回。
    事  實
一、蔡佳富、李柏廷係朋友關係，均明知大麻為毒品危害防制條
    例所列管之第二級毒品，且係行政院依懲治走私條例第2條
    第3項公告之管制進出口物品，不得運輸或私運進口。蔡佳
    富、李柏廷平常即因大麻需求問題，而有所聯繫討論，於民
    國110年1月初某日，蔡佳富透過通訊軟體臉書、「Telegram
    」等通訊軟體與位在美國加州的凃冠宇聯繫後（凃冠宇網路
    暱稱為「Leo美國加州舊金山Tu」，所涉犯行尚未經檢警查
    獲），得知凃冠宇可自美國提供大麻，蔡佳富遂與李柏廷、
    凃冠宇同時基於運輸第二級毒品及私運管制物品之犯意聯絡
    ，約定由蔡佳富負責與凃冠宇聯絡、接洽寄送大麻之事宜，
    李柏廷則提供其位在臺南市○區○○街○段000號之超商工作地
    點作為收貨地址，並擔任收貨人。謀議既定後，凃冠宇即於
    110年1月27日前某日，以寄件人「Li Ting Chen」之名義，
    以包裹委託不知情的航空公司、國內郵局接力運送方式，將
    第二級毒品大麻2包（合計淨重10.01公克、驗餘淨重9.98公
    克）私運入臺。嗣司法警察據報循線追查，於110年1月27日
    15時10分許，於李柏廷在上址簽收領取包裹時，持檢察官核
    發的拘票當場查獲，並扣得上開第二級毒品大麻2包及李柏
    廷使用之門號0000000000號行動電話，並依李柏廷的供述，
    循線查獲蔡佳富，並扣得蔡佳富使用之門號0000000000號行
    動電話（另扣得蔡佳富所有、與本案無關的大麻2包、毒品
    咖啡包70包），而查獲上情。
二、案經臺灣臺南地方檢察署檢察官指揮及臺南市政府警察局第
    五分局報告臺灣臺南地方檢察署檢察官偵查起訴。
    理  由
一、上開犯罪事實，業據被告蔡佳富於偵查、原審及本院審理中
    坦承不諱（警517號卷第9頁、第10頁、第19頁，偵4059號卷
    第149頁，原審卷第101頁、第213頁、本院卷第126頁、第26
    1頁。蔡佳富於偵4059號卷第149頁雖然表示否認運輸第二級
    毒品罪，但其供述內容已經坦承犯罪），並據被告李柏廷於
    原審及本院審理時坦承不諱（原審卷第102頁、第214頁、本
    院卷第126頁、第261頁），且有下列證據可資佐證，被告2 
    人上開犯行事證明確，均堪認定：
　㈠證人邱家麟於偵查中證述：伊和李柏廷在李柏廷手機內通訊
    軟體在110年1月16日的對話，是在講會有大麻從美國過來的
    事情，蔡佳富說要幫伊和李柏廷找線（大麻的來源），所以
    李柏廷在手機內才會跟伊討論等語（3130號偵查卷第425至4
    28頁）。
　㈡臺南市政府警察局第五分局於110年1月27日對被告李柏廷的
    搜索扣押筆錄（428號警卷第75頁以下）、被告李柏廷掛號
    郵件簽收（收據）清單（428號警卷第83頁）、警察現場蒐
    證照片27張（包括大麻、包裹等，428號警卷第101頁以下）
    、被告李柏廷手機門號0000000000號行動電話內相簿之「最
    近刪除照片圖庫中大麻」之翻拍照片8張（428號警卷第115
    頁以下）、被告李柏廷手機門號0000000000號行動電話數位
    鑑識分析資料（428號警卷第119頁以下）。
　㈢被告蔡佳富門號0000000000號手機內的通訊軟體翻拍照片15
    張（517號警卷第98頁以下）。
　㈣扣案的大麻花2包、被告李柏廷的上開手機、包裹1個等物（4
    28號警卷第59頁）、被告蔡佳富的上開手機（517號警卷第1
    9頁）。
二、論罪：
　㈠大麻為毒品危害防制條例第2 條第2 項第2款所定之第二級毒
    品，且係行政院依懲治走私條例第2 條第3 項授權公告「管
    制物品管制品項及管制方式」第1 項第3 款所列之管制進出
    口物品，依法不得運輸、私運進口。
　　運輸毒品罪之成立，並非以所運輸之毒品已運抵目的地為要
    件，區別既遂、未遂之依據，係以已否起運離開現場為準，
    如已起運離開現場而進入運輸途中，即屬既遂，不以達到目
    的地為既遂條件（最高法院92年度台上字第3096號判決意旨
    參照）。
　　而所稱「運輸毒品」行為，乃指自某地運送至他地而言，自
    國外運至國內，固屬之，於國內之甲地運至乙地，祇要在其
    犯罪計畫之內，亦同屬之。故於走私入境之情形，所謂之運
    輸行為，當自外國之某處起運，包含中間之出、入境（海關
    ），迄至國內最後之收貨完成止，皆含括在內，不能割裂認
    為國內接貨階段，屬犯罪已經完成之事後幫助作為（最高法
    院111年度台上字第269號判決意旨參照）。
　　另懲治走私條例第2 條第1 項之私運管制物品進口罪，係指
    未經許可，擅自將逾公告數額之管制物品，自他國或公海等
    地，私運進入我國境內而言，一經進入國境，其犯罪即屬完
    成（最高法院96年度台上字第6959號判決意旨參照）。
　　故核被告2人上開所為，均係犯毒品危害防制條例第4 條第2
    項之運輸第二級毒品罪，及懲治走私條例第2 條第1 項之私
    運管制物品進口罪。
  ㈡刑法第28條所規定之正犯與從犯之區別，兼以主觀之犯意及
    客觀之犯行為標準；而刑法上之幫助犯，固以幫助他人犯罪
    之意思而參與犯罪構成要件以外之行為為要件。惟所謂以幫
    助他人犯罪之意思而參與者，指其參與之原因，僅在助成他
    人犯罪之實現者而言，倘以合同之意思而參加犯罪，即係以
    自己犯罪之意思而參與，縱其所參與者為犯罪構成要件以外
    之行為，仍屬共同正犯...查翁○○就事前如何與辛○○、林○○
    共同謀議，計畫將毒品、槍彈自大陸運輸至澎湖等情，已據
    其自白在卷，原判決亦認其自白與共同被告李○○、證人周○○
    等人之供詞一致等情。則翁○○與辛○○、林○○就運輸毒品、槍
    彈行為，似已有共同犯意之聯絡（最高法院95年度台上字第
    4753號判決意旨參照）。本案被告2人商議，推由被告蔡佳
    富與美國的凃冠宇聯繫運輸第二級毒品大麻事宜，凃冠宇負
    責將大麻從美國寄送進入國內，被告李柏廷則提供地址負責
    接收該第二級毒品大麻，則被告2人均係基於合同的意思共
    同犯罪，被告李柏廷並從事接收的構成要件行為，被告2人
    與凃冠宇就上開犯行間，有犯意聯絡及行為分擔，為共同正
    犯。
　㈢被告2人利用不知情之航空公司、國內郵局及該等公司之從業
    人員實行上開犯罪，均為間接正犯。
  ㈣被告2人均係以一行為，同時觸犯上開二罪名，為想像競合犯
    ，依刑法第55條規定，從一重以運輸第二級毒品罪處斷。
三、累犯加重其刑部分：
  ㈠被告蔡佳富前因詐欺案件，經臺灣高等法院臺中分院以106年
    度上訴字第1534號判決應執行有期徒刑3年3月確定，入監執
    行後，於109年1月16日因縮短刑期假釋出監，於110年1月20
    日假釋中付保護管束期滿未經撤銷，視為執行完畢，有被告
    蔡佳富前案紀錄表在卷可參，被告蔡佳富於受徒刑執行完畢
    後5年內，故意再犯本案有期徒刑以上之罪，為累犯，審諸
    被告蔡佳富於上開案件執行完畢後，未能更加謹慎自持，竟
    於短時間內再犯本件運輸毒品罪，足見被告蔡佳富對刑罰之
    反應力薄弱，有其特別惡性，且查無司法院大法官釋字第77
    5號解釋意旨所稱：倘依累犯規定加重其刑後，將導致其承
    擔過重刑責的情形，爰依刑法第47條第1項之規定加重其刑
    （無期徒刑部分，依法不得加重）。
　㈡辯護人雖辯稱：請考量被告蔡佳富本案與前案的罪質不同，
    不予加重其刑等語。然查：觀諸司法院大法官會議第775號
    解釋全文，其揭示法官是否依照累犯規定裁量加重其刑的重
    點，仍在於依照被告本案的犯罪情節，如果加重其刑，是否
    將因此導致行為人承受過重過苛的刑罰，而導致罪刑不相當
    的情形。至於行為人構成累犯的前案犯罪事實，與本案的犯
    罪罪質是否相同（相似），或本案犯罪時間係在前案徒刑執
    行完畢五年內多久，依照立法者對於累犯的定義，本不應為
    考量的因素，如果仍須列予考量，至多也是綜合於本案犯罪
    情節以內一起判斷而已。本案縱使依照辯護人主張應考量被
    告蔡佳富前案、後案所犯罪質，被告蔡佳富前案所犯詐欺取
    財罪係侵害他人財產犯罪，本案則是侵害國民身心健康社會
    法益之罪，雖有不同，然被告蔡佳富本案犯罪的法定刑遠遠
    較前案為重，可見本案運輸第二級毒品的罪質、侵害法益程
    度，都遠高於前案的詐欺取財行為，被告蔡佳富於前案輕罪
    有期徒刑執行完畢後，理應更加警惕自己，不能再觸犯有期
    徒刑以上之罪，被告蔡佳富竟於前案執行完畢後未滿5年，
    即觸犯本案罪質更重之罪，可見被告蔡佳富並不知記取前案
    執行的教訓，對於刑罰的反應力薄弱，而有特別惡性，加上
    衡諸本案被告蔡佳富的犯罪情節，倘依累犯規定加重其刑，
    並不會使其蒙受過重刑罰。因此辯護人僅以被告本案的犯罪
    罪質與前案罪質不同，請求法院不依刑法第47條第1項規定
    加重被告蔡佳富刑度云云，並不可採。
四、刑之減輕事由：
  ㈠被告蔡佳富符合毒品危害防制條例第17條第2項：「犯第四條
    至第八條之罪於偵查及歷次審判中均自白者，減輕其刑」減
    刑事由。經查：
　⒈被告於110年2月8日偵查中雖然否認犯罪稱：「（你涉嫌私運
    第二級毒品等罪，是否認罪？）我沒有運輸」（偵4059號卷
    第149頁）。然所謂「自白」，係指被告對自己之犯罪事實
    全部或主要部分為肯定供述之意，亦即自白內容，應具備基
    本犯罪構成要件，始足當之。而所謂犯罪事實，係指符合犯
    罪構成要件之具體的社會事實，與刑罰法律所規定之各種犯
    罪構成要件，乃依罪刑法定主義所制定之抽象法律概念有別
    。因此被告供述是否可認已自白，應以被告就訊問者問題所
    回答敘述之具體社會事實內容為何而定（最高法院107年台
    上字第78、3614號，108年度台上字第2073號判決意旨參照
    ）。被告蔡佳富於歷次警詢、偵查中已經坦承：有幫李柏廷
    向「Leo美國加州舊金山Tu」聯絡運送大麻入境事宜，並約
    定由「Leo美國加州舊金山Tu」寄給李柏廷收受等情（上開
    論罪理由欄的出處參照），觀諸其供述內容，應認其於偵查
    時已經自白運輸第二級毒品犯行。
　　被告蔡佳富於偵查既然已經坦承犯罪，嗣於原審及本院審理
    中亦坦承犯罪，應依上開規定減刑之。
　⒉被告李柏廷則不符合偵、審自白減刑規定：
　　被告李柏廷於110年1月28日警詢中供稱：我不知道包裹內容
    物為第二級毒品大麻（警428號卷第10頁）。於110年1月28
    日偵查中供稱：我不知道包裹裡是什麼東西（偵3130號卷第
    118頁）；是寄來之後當場拆開才知道；我是收到以後才知
    道裡面是毒品（偵3130號卷第120頁）。於110年1月28日原
    審羈押審查庭中供稱：否認羈押聲請書所載犯罪事實，我沒
    有運輸毒品（聲羈卷第16頁）。於110年2月5日警詢中供稱
    ：我懷疑裡面東西不妥，但我不知道裡面是大麻（警428號
    卷第26頁）。
　　被告李柏廷於警、偵訊中的偵查階段並沒有承認犯罪，乃與
    上開減刑規定不符。辯護人上訴意旨狀仍主張被告李柏廷上
    開供述符合偵、審自白減刑要件云云（本院卷第15頁、第12
    7頁、第249頁），並不可採。
　㈡被告李柏廷符合毒品危害防制條例第17條第1項：「犯同條例
    第4條之罪，供出毒品來源，因而查獲其他正犯或共犯者，
    減輕或免除其刑」減刑事由。
　⒈本件裝有大麻之包裹經配送人員於110年1月27日15時10分許
    ，至臺南市○區○○街○段000號投遞該包裹，被告李柏廷現場
    簽收後，警方隨即依法拘提被告李柏廷，被告李柏廷供承毒
    品來源係由被告蔡佳富聯絡，警方復於同年2月7日持搜索票
    搜索被告蔡佳富，始循線查獲被告蔡佳富等節，有被告2人
    歷次警詢、偵查筆錄、被告李柏廷指認犯罪嫌疑人紀錄表、
    司法警察搜索扣押筆錄、扣押物品收據、原審法院搜索票在
    卷可稽，因此被告李柏廷應依上開減刑規定減輕其刑。
　⒉被告蔡佳富到案後雖然指認其本案第二級毒品大麻來源為「L
    eo美國加州舊金山Tu」，真名為「凃冠宇」（警517號卷第1
    9頁、第21頁、第123頁），然該男子目前係遷出國外，所以
    無法查緝到案，有臺南市政府警察局第五分局111年1月26日
    函（本院卷第107頁）、臺灣臺南地方檢察署111年2月10日
    函在卷可參（本院卷第117頁）。至於被告蔡佳富到案後另
    外協助檢警查獲的歐○○，係被告蔡佳富遭查獲時身上持有含
    有第三級毒品成分毒品咖啡包70包的上游來源，除可觀諸被
    告蔡佳富警詢、偵查筆錄自明外，並有司法警察對該歐○○的
    移送書、檢察官對該歐○○的起訴書可參（本院卷第113頁、
    第119頁），與本案毒品大麻無涉，併此敘明。
　㈢被告2人均符合刑法第59條情輕法重的減刑事由：　　
　⒈犯罪之情狀顯可憫恕，認科以最低度刑仍嫌過重者，得酌量
    減輕其刑，刑法第59條定有明文。刑法第59條規定犯罪之情
    狀可憫恕者，得酌量減輕其刑，其所謂「犯罪之情狀」，與
    同法第57條規定科刑時應審酌之一切情狀，並非有截然不同
    之領域，於裁判上酌減其刑時，應就犯罪一切情狀（包括第
    57條所列舉之10款事項），予以全盤考量，審酌其犯罪有無
    可憫恕之事由（即有無特殊之原因與環境，在客觀上足以引
    起一般同情，以及宣告法定低度刑，是否猶重等等），以為
    判斷。
　⒉被告2人所犯運輸第二級毒品之法定刑為「無期徒刑或10年以
    上有期徒刑，得併科新臺幣1千5百萬元以下罰金」，而同為
    製造第二級毒品之人，其原因動機不一，犯罪情節未必盡同
    ，或有大規模運輸以圖轉售牟利者，亦有運輸少量毒品僅為
    供己施用者，所造成之危害社會程度自明顯有別，惟法律科
    處此類犯罪，其法定最低本刑卻同為「無期徒刑或10年以上
    有期徒刑，得併科新臺幣1千5百萬元以下罰金」，不可謂之
    不重，因此倘依其情狀處以相當之有期徒刑，即足以懲儆，
    並可達防衛社會之目的者，自非不可依客觀犯行與主觀惡性
    二者加以考量其情狀是否有可憫恕之處，適用刑法第59條規
    定酌量減輕其刑，期使個案裁判之量刑，能斟酌至當，符合
    比例原則。被告2人所運輸之大麻2包，每包不超過10公克，
    且尚未流通至市面上即為警察查獲，難認規模龐大或已危害
    他人，因認其等運輸毒品之行為尚未造成無可彌補之鉅大危
    害，其等犯罪情節殊難與大規模或跨國運毒者嚴重危害社會
    之程度相提並論，衡其等犯罪情狀在客觀上顯非不可憫恕，
    參以：被告蔡佳富犯後於偵查、審理中坦承犯罪，並供出他
    案上游協助檢警查獲，犯後態度良好，被告李柏廷自原審起
    即坦承犯罪，尚知及時面對司法，本院考量被告2人之犯罪
    情狀，認被告蔡佳富縱依毒品危害防制條例第17條第2項規
    定減輕其刑（依照刑法第66條規定可減至二分之一，即有期
    徒刑5年），被告李柏廷縱依同條例第17條第1項減輕其刑（
    依照刑法第66條但書最多可減至三分之二，即有期徒刑3年4
    月），如科以最低度刑，依一般社會觀念及通常法律情感，
    猶嫌過重，爰均依刑法第59條規定，就被告2人所犯運輸第
    二級毒品大麻犯行，酌減其刑。
　㈣被告蔡佳富部分先加後減、並依法遞減之。被告李柏廷部分
    則依法遞減之（無期徒刑部分均依法不得加重）。
五、撤銷原審關於被告李柏廷罪刑的理由：
　㈠原審審理後，認為被告李柏廷上開犯行事證明確，予以論罪
    科刑（處有期徒刑2年6月），固非無見，然查：　
　⒈刑法上之共同正犯，應就全部犯罪結果負其責任，係基於共
    同犯罪行為，因不法之連帶而應由正犯各負全部責任，惟於
    罪責評價時則應審酌刑法第57條所列各款情狀，分別情節，
    為各被告量刑輕重之標準，有其個別性；共同正犯間固非必
    須科以同一之刑，但個案裁量權之行使，應受比例原則及平
    等原則之拘束，俾符合罪刑相當，使罰當其罪，輕重得宜。
    如共同正犯間之量刑輕重相差懸殊，於公平原則有悖，當非
    持法之平，即難謂為適法（最高法院101年度台上字第1242
    號、109年度台上字第1334號判決意旨參照）。
　⒉被告蔡佳富具有上開毒品危害防制條例第17條第2項、刑法第
    59條減刑事由，被告李柏廷則具有上開毒品危害防制條例第
    17條第1項、刑法第59條減刑事由。被告2人雖然同樣具有2
    項減刑事由，然依照刑法第66條規定：「有期徒刑、拘役、
    罰金減輕者，減輕其刑至二分之一。但同時有免除其刑之規
    定者，其減輕得減至三分之二」，即被告李柏廷適用毒品危
    害防制條例第17條第1項減刑時，因該條有「減輕或免除其
    刑」的規定，最多可減至三分之二。被告2人在別無其他理
    由的情況下，被告李柏廷的減刑幅度理應較被告蔡佳富大，
    即應減至與被告蔡佳富有差別、較低之刑度。然原審在被告
    蔡佳富依照累犯加重其刑的情形下，竟對被告蔡佳富、李柏
    廷分別量處有期徒刑2年8月、2年6月，如果被告蔡佳富扣除
    累犯加重的刑度，則被告蔡佳富、李柏廷即幾乎係量處相同
    之刑，而實質違反平等原則。
　⒊至於被告李柏廷雖然辯稱：蔡佳富於本案運輸毒品之分工為
    尋找毒品來源並與之連絡、接洽者，被告李柏廷僅係提供收
    貨地點、擔任收貨人，顯見被告李柏廷不具主導性，屬可替
    代性之配合角色，本案若無蔡佳富聯繫毒品來源，被告李柏
    廷並無運輸毒品之可能，縱使被告李柏廷拒絕擔任收貨人，
    蔡佳富亦可輕易尋得他人為之，被告李柏廷之分工純係可替
    代性之事務，惡性及手段應均較蔡佳富為輕等語（本院卷第
    247頁）。然查：被告李柏廷於原審及本院已經坦承本案犯
    罪，表示被告李柏廷係與蔡佳富商議同意後，而推由蔡佳富
    與美國的凃冠宇聯絡運輸毒品事宜，被告李柏廷則負責提供
    工作場所地址並接收毒品包裹，二者均居於整體犯罪情節中
    的重要地位，初步判斷並無孰輕、孰重。其次，依照被告2
    人的歷次供述內容，其等均有避重就輕、推諉對方才是主要
    角色的供述，證人邱家麟於偵查中則證稱：（有關從美國進
    口大麻到臺灣，是誰負責的？）李柏廷和蔡佳富，我沒有參
    與（偵3130號卷第427頁），即證稱被告2人共同負責運輸毒
    品，因此客觀上亦無法明顯認定被告2人中何人於本案擔任
    較為支配性的角色。尤其，被告蔡佳富供稱其係因為被告李
    柏廷想要販賣第二級毒品大麻，才請被告蔡佳富與凃冠宇聯
    絡找貨源，被告李柏廷並非單純代被告蔡佳富收受包裹而已
    等語（警517號卷第10頁、偵4059號卷第149頁、原審卷第36
    頁），證人邱家麟於偵查中也曾證稱：被告蔡佳富是要幫李
    柏廷找線，就是找大麻的來源，找到後要交給我跟李柏廷賣
    等語（偵3130號卷第426頁以下），因此被告李柏廷辯稱：
    伊僅係替代性角色，蔡佳富是主導性角色云云，並不可採。
　⒋被告李柏廷提起上訴，主張其有毒品危害防制條例第17條第2
    項偵、審自白減刑的適用，或主張其犯罪情節較蔡佳富為輕
    云云，雖無理由，然原審就被告李柏廷的量刑，既然有上開
    第1點所示違反實質平等原則的瑕疵，即屬無可維持，應由
    本院予以撤銷改判。
　㈡爰審酌被告李柏廷並無前科，有其前案紀錄表可參，其從事
    本案運輸第二級毒品及私運管制物品犯行，助長毒品擴散氾
    濫，且本案依據共同被告蔡佳富的供述、證人邱家麟的證詞
    、被告李柏廷於警詢部分不利於己的供述（例如：被告李柏
    廷坦承伊手機裡面的訊息，部分是轉知邱家麟稱：富哥剛跟
    我說這幾天到...東西是寄出來了，但好像被盯上了等對話
    ，見428號警卷第25頁），及被告李柏廷扣案手機內與他人
    的通訊內容（428號警卷第109頁以下），被告李柏廷犯行事
    證明確，仍於偵查中矢口否認犯罪，並不可取，惟念被告李
    柏廷終知於原審坦承犯行，於偵查中供出毒品來源因而查獲
    共犯蔡佳富，再斟酌被告李柏廷於本案之分工角色，共同運
    輸之毒品數量，暨其於原審審理時自陳：高職畢業，未婚、
    無子女、目前從事超商大夜班，現在跟父母、奶奶、弟弟同
    住，需扶養奶奶、父母之生活狀況（原審卷第214頁），並
    提出相關在職證明、中低收入戶、父親的診斷證明書（原審
    卷第227頁以下）等一切情狀，量處如主文欄所示之刑。
　㈢至於被告李柏廷雖然請求本院判處被告2年以下有期徒刑，並
    給予緩刑宣告，然查：被告李柏廷共同運輸第二級毒品入境
    ，助長毒品擴散氾濫，犯罪惡性非輕，本院考量被告李柏廷
    運輸毒品的數量非鉅，適用毒品危害防制條例第17條第1項
    減刑後，已再適用刑法第59條為其減刑，客觀上量處的上開
    刑度已無過重。其次，誠如上述，被告李柏廷犯行事證明確
    ，其於警詢中仍然否認犯罪，相較於被告蔡佳富到案後自始
    坦承犯罪而言，被告李柏廷臨訟較心存僥倖。又被告李柏廷
    於警詢坦承：伊手機裡面的訊息，部分是要幫邱家麟或「Zh
    u Chris」向上游詢問有無大麻可以拿的對話（428號警卷第
    28頁、第30頁），可見被告李柏廷平常與毒品牽連非淺。經
    綜合考量上情，本院認為被告李柏廷不宜宣告2年以下之徒
    刑，且所宣告的刑罰仍有執行的必要，而也不宜宣告緩刑（
    本院宣告2年2月，依法已無法宣告緩刑）。
六、上訴駁回部分（即被告蔡佳富部分，被告李柏廷經宣告沒收
    部分）：　　　　　
  ㈠原審審理後，認為被告蔡佳富上開犯行事證明確，乃適用上
    開實體法規，並審酌被告蔡佳富從事本案運輸毒品及私運管
    制物品犯行，危害社會治安及國民健康，助長毒品氾濫，並
    不可取，惟念被告蔡佳富犯後坦承犯行，雖供承其毒品來源
    ，但因未能具體提供詳細資料（本院註：主因應係凃冠宇人
    在海外）而未查獲其他正犯或共犯，再斟酌被告蔡佳富於本
    案之分工、共同運輸之毒品數量、犯罪情節，暨被告蔡佳富
    於原審自陳：○○畢業、未婚、無子女、目前務農，現在與弟
    弟跟祖母同住，需要扶養祖母等一切情狀（原審卷第214頁
    ），量處有期徒刑2年8月。
　㈡其次，原審就沒收部分，並說明：
  ⒈扣案門號0000000000號行動電話1支（含SIM卡1張），為被告
    李柏廷所有，係其平常攜帶在身與蔡佳富聯繫之行動電話等
    情，已據被告李柏廷於原審供陳明確（原審卷第198頁），
    應於被告李柏廷本案之罪刑項下，依毒品危害防制條例第19
    條第1 項之規定宣告沒收。
  ⒉扣案門號0000000000號行動電話 1支（含SIM卡1張），為被
    告蔡佳富所有，係其與「Leo美國加州舊金山Tu」聯繫之行
    動電話等情，已據被告蔡佳富於原審供陳明確（見原審卷第
    204頁），上開行動電話應於被告蔡佳富本案之罪刑項下，
    依毒品危害防制條例第19條第1 項之規定宣告沒收。
  ⒊查獲之第二級毒品，不問屬於犯罪行為人與否，均沒收銷燬
    之，毒品危害防制條例第18條第1項前段定有明文。查扣案
    之送驗煙草檢品2包，經檢驗結果均含有第二級第24項毒品
    大麻成分，合計淨重10.01公克（驗餘淨重9.98公克、空包
    裝總重6.88公克），有法務部調查局濫用藥物實驗室110年3
    月1日鑑定書附卷可查（見偵字3130號卷第419頁），自應依
    上開規定，宣告沒收銷燬之。又上開毒品之最內層包裝袋，
    因盛裝接觸而為其成分所沾黏致難以析離，應依附合之法律
    關係併同處分，併予宣告沒收銷燬之，而鑑驗所耗損之第二
    級毒品部分，既經鑑定機關取樣而鑑析用罄，足認該部分之
    毒品業已滅失，爰不另宣告沒收銷燬之，附此敘明。
  ⒋另包裝該毒品之收件人李柏廷（Boting Lin）外包裝袋，係
    用於包裹、掩飾及運輸第二級毒品大麻所用之物，爰依毒品
    危害防制條例第19條第1項規定，宣告沒收。
　㈢經核原審判決上開認事用法並無違誤，量刑亦屬妥適，並無
    違法不當之處。
　㈣被告蔡佳富上訴雖主張：家中長輩身體狀況不佳，祖母罹患
    失智，賴其扶養照顧，其已有正當工作，原審量刑過重等語
    ，並提出其祖母身心障礙證明、其現領有專門技術執照、現
    有正當工作的薪資證明、家人醫院診斷證明等證據（本院卷
    第31頁以下、第227頁以下）。然查：原審判決就被告蔡佳
    富量刑部分，已審酌刑法第57條規定之多款量刑事由，諸如
    被告蔡佳富的犯罪情節、行為所生危害、犯後態度，及被告
    蔡佳富的智識程度、生活狀況，並未逾越法定刑度，亦無濫
    用裁量之情事，可謂輕重得宜，尤其，被告蔡佳富經過上開
    累犯加重其刑、2次減刑後，最低仍應判處超過有期徒刑2年
    6月，原審量處被告蔡佳富2年8月，客觀上已係低度刑，被
    告蔡佳富仍執上開理由，主張原審量刑過重云云，並無理由
    ，應予駁回。
　㈤另原審判決上開宣告沒收部分，認事用法並無違誤，被告蔡
    佳富、李柏廷此部分上訴，亦無理由，應併予駁回。　
據上論結，應依刑事訴訟法第368條、第369條第1項前段、第364
條、第299條第1項前段，判決如主文。
本案經檢察官郭書鳴提起公訴，檢察官林志峯到庭執行職務。 
中　　華　　民　　國　　111 　年　　4 　　月　11 　　日
                  刑事第五庭    審判長法　官  蔡廷宜
                                      法　官  林坤志
                                      法　官  蔡川富
以上正本證明與原本無異。
如不服本判決應於收受送達後20日內向本院提出上訴書狀，其未
敘述上訴理由者，並得於提起上訴後20日內向本院補提理由書（
均須按他造當事人之人數附繕本）「切勿逕送上級法院」。
　　　　　　　　　　　　　　　　　　　書記官  黃心怡
中　　華　　民　　國　　111 　年　　4 　　月　　11　　日
附錄論罪科刑法條：
懲治走私條例第2條
私運管制物品進口、出口者，處7年以下有期徒刑，得併科新臺
幣3百萬元以下罰金。
前項之未遂犯罰之。
第1項之管制物品，由行政院依下列各款規定公告其管制品項及
管制方式：
一、為防止犯罪必要，禁止易供或常供犯罪使用之特定器物進口
    、出口。
二、為維護金融秩序或交易安全必要，禁止偽造、變造之各種貨
    幣及有價證券進口、出口。
三、為維護國民健康必要，禁止、限制特定物品或來自特定地區
    之物品進口。
四、為維護國內農業產業發展必要，禁止、限制來自特定地區或
    一定數額以上之動植物及其產製品進口。
五、為遵守條約協定、履行國際義務必要，禁止、限制一定物品
    之進口、出口。
毒品危害防制條例第4條
製造、運輸、販賣第一級毒品者，處死刑或無期徒刑；處無期徒
刑者，得併科新臺幣三千萬元以下罰金。
製造、運輸、販賣第二級毒品者，處無期徒刑或十年以上有期徒
刑，得併科新臺幣一千五百萬元以下罰金。
製造、運輸、販賣第三級毒品者，處七年以上有期徒刑，得併科
新臺幣一千萬元以下罰金。
製造、運輸、販賣第四級毒品者，處五年以上十二年以下有期徒
刑，得併科新臺幣五百萬元以下罰金。
製造、運輸、販賣專供製造或施用毒品之器具者，處一年以上七
年以下有期徒刑，得併科新臺幣一百五十萬元以下罰金。
前五項之未遂犯罰之。